【裁判字號】    99,交聲,1404
【裁判日期】    991029
【裁判案由】    違反道路交通管理處罰條例聲明異議
【裁判全文】
臺灣桃園地方法院交通事件裁定        99年度交聲字第1404號
原處分機關  交通部公路總局臺北區監理所宜蘭監理站
異  議  人
即受處分人  林秉宏
上列異議人即受處分人因違反道路交通管理處罰條例事件，對於
原處分機關於民國99年9 月13日以宜監字第裁43-DB0000000號違
反道路交通管理事件裁決書所為之處分，聲明異議，本院裁定如
下：
    主  文
異議駁回。
    理  由
一、原處分意旨略以：異議人即受處分人林秉宏騎乘車牌號碼32
    6-GGZ 號重型機車，於民國99年8 月2 日上午7 時23分許，
    行經桃園縣蘆竹鄉○○路與聯福街路口，為警以「行經有燈
    光號誌管制之交岔路口闖紅燈，違反處罰條例之行為，拒絕
    停車接受稽查而逃逸」為由，製單舉發違規。嗣經原處分機
    關依道路交通管理處罰條例第60條第1 項、第63條第1 項之
    規定，裁處罰鍰新臺幣（下同）3,000 元，並記違規點數1
    點等語。
二、聲明異議意旨略以：本件係員警未明顯表示攔檢稽查，並非
    異議人不聽制止或拒絕停車接受稽查而逃逸，請求撤銷原處
    分云云。
三、按汽車駕駛人，行經有燈光號誌管制之交岔路口闖紅燈者，
    處1,800 元以上5,400 以下罰鍰；汽車駕駛人，駕駛汽車有
    違反本條例之行為，經交通勤務警察或依法令執行交通稽查
    任務人員制止時，不聽制止或拒絕停車接受稽查而逃逸者，
    除按各該條規定處罰外，處3,000 元以上6,000 元以下罰鍰
    ；汽車駕駛人有第60條第1 項情形者，除依原條款處罰鍰外
    ，並予記違規點數1 點，道路交通管理處罰條例第53條第1
    項、第60條第1 項、第63條第1 項第1 款分別定有明文。
四、經查，異議人於上述時間經過上開路口時，騎乘前開重型機
    車，自桃園縣蘆竹鄉○○路闖紅燈後左轉往聯福街方向行駛
    乙節，業據證人即桃園縣政府警察局蘆竹分局南崁派出所警
    員蔡政言於本院訊問時證述綦詳，且為異議人所不爭執，堪
    以認定。又證人蔡政言於本院調查時具結證稱：伊與另1 名
    同事騎機車巡邏，當時伊在聯福街的巷口，綠燈時要直行，
    與異議人方向垂直，就看見異議人紅燈左轉，之後伊鳴警笛
    前往攔查，異議人發現後就加速，車速應該有60、70公里，
    伊跟在異議人後面，途中伊有騎到異議人旁邊，並用手示意
    停車，但異議人沒有理會，直到南崁路231 號前，伊超車到
    前面，異議人又迴轉要逃跑，伊就立刻下車擋在他前面，並
    請他下車接受盤查，當時伊2 人都著制服，之後要求異議人
    出示證件，一開始異議人不願意，後來伊表示若不出示證件
    要請巡邏車帶回警局查驗身分，異議人才出示證件等情，並
    有員警庭呈現場位置圖在卷可佐，且異議人亦肯認員警標示
    之攔停位置，足認證人蔡政言之證述與事實相符，洵堪採信
    。況異議人到庭亦陳稱：伊發現警察要攔檢，是因為員警騎
    在伊隔壁說一聲幹，伊才知道員警是要攔檢，但是伊聽到他
    罵了一聲幹，想說要帶他到比較偏遠的地方，想要教訓他一
    頓等語，觀諸異議人之上開陳述，異議人既明知闖紅燈，員
    警欲攔檢，但因心有不滿，想要教訓員警，仍繼續騎乘機車
    前行，可見異議人確有「違反處罰條例之行為，拒絕停車接
    受稽查而逃逸」之違規行為，洵堪認定。
五、綜上，異議人確有拒絕停車接受稽查而逃逸之事實，至為明
    確，原處分機關依道路交通管理處罰條例第60條第1 項規定
    處罰鍰3,000 元，並依同條例第63條第1 項第1 款規定記違
    規點數1 點，核無違誤。是異議人本件聲明異議，為無理由
    ，應予駁回。
據上論斷，應依道路交通管理處罰條例第87條第2 項，道路交通
案件處理辦法第19條，裁定如主文。
中    華    民    國    99    年    10    月    29    日
                  交通法庭      法  官  張瓊華
以上正本證明與原本無異。
如不服本裁定，應於送達後5 日內，向本院提出抗告狀。
                                書記官  李宜娟
中    華    民    國    99    年    11    月    5     日

司法院資訊處製作；財團法人民間司法改革基金會備份。
